【裁判字號】    98,簡上,198
【裁判日期】    980527
【裁判案由】    詐欺
【裁判全文】
臺灣高雄地方法院刑事判決             98年度簡上字第198號
上  訴  人
即  被  告  乙○○原名王乙○.
指定辯護人  本院公設辯護人黃文德
上列被告因詐欺案件，不服本院97年度審簡字第4608號中華民國
98年2 月23日第一審簡易判決（聲請簡易判決處刑書案號：97年
度偵字第15524 號），提起上訴，本院管轄之第二審合議庭依簡
式審判程序判決如下：
    主  文
上訴駁回。
乙○○緩刑貳年。
    事實及理由
一、本件被告乙○○（原名王乙○○）所犯係死刑、無期徒刑、
    最輕本刑為3 年以上有期徒刑以外之罪，被告於本院審理中
    就被訴事實為有罪之陳述，經告知簡式審判程序之旨，並聽
    取公訴人及被告之意見後，合議庭裁定進行簡式審判程序。
二、本件審理結果，認原審判決認事用法及量刑均無不當，應予
    維持，並引用附件第一審刑事簡易判決書（含聲請簡易判決
    處刑書）關於事實、證據及理由之記載。至被告於本院審理
    中雖稱我沒有把存摺交給別人，我男友「王志堅」拿走後，
    事後才告訴我云云；然被告業於本院準備程序中供陳其證件
    係交由前男友拿去賣等語（本院卷第17頁）；參以被告於民
    國96年8 月21日存入（新台幣）100 元，係親自向陽信商業
    銀行申請開戶，復於同月28日該帳戶即作為詐騙集團之轉帳
    工具使用，其間該帳戶並無其他款項匯入（見偵卷第9 、10
    頁之開戶及交易往來明細資料），可見上開帳戶開戶之目的
    ，即係轉賣詐欺集團使用甚明。是被告辯稱未將存摺交給他
    人使用一節，顯係飾卸之詞，不足採信。本件事證明確，被
    告犯行應堪認定。
三、核被告乙○○所為，係犯刑法30條第1 項前段、第339 條第
    1 項詐欺取財罪之幫助犯。又被告並未實際參與詐欺犯行，
    所犯情節較正犯輕微，爰依刑法第30條第2 項規定，減輕其
    刑。本院審酌被告雖未實際參與詐欺取財犯行，但其提供帳
    戶供不法犯罪集團使用，助長他人犯罪之風氣，並使不法份
    子易於逃避犯罪之查緝，嚴重破壞社會治安及造成被害人尋
    求救濟之困難，其行為實不足取。原審認事用法核無違誤，
    量刑亦稱妥適，被告上訴顯無理由，應予駁回。
四、查本件被害人丙○○遭騙匯入被告上開帳戶之90萬元，經被
    害人通報警局止付，已由被害人全數領回（警卷第4 、5 頁
    ）。參酌被告於行為時係中度智能障礙者，有被告出具之中
    華民國身心障礙手冊1 份在卷可稽（本院卷第22頁）；另其
    輔佐人即被告之夫甲○○於本院審理中陳稱：我從事臨時工
    ，目前無工作，且被告須定期就醫按時服藥等語（本院卷第
    18頁）。再考量被告前未受有期徒刑以上刑之宣告，有臺灣
    高等法院被告前案紀錄表在卷可憑，茲念其一時失慮，致誤
    罹刑章，經此偵查及科刑程序，應知警惕，信無再犯之虞，
    本院因認前開所宣告之刑以暫不執行為適當，併予諭知緩刑
    2 年，以啟自新。
五、據上論斷，應依刑事訴訟法第455 條之1 第1 項、第3 項、
    第364 條、第273 條之1 第1 項、第368 條、第373 條，刑
    法第74條第1 項第1 款，判決如主文。
本案經檢察官黃子宜到庭執行職務。
中    華    民    國    98    年    5     月    27    日
                  刑事第十二庭  審判長法  官  黃建榮
                                      法  官  楊珮瑛
                                      法  官  蘇揚旭
以上正本證明與原本無異。
不得上訴。
中    華    民    國    98    年    5     月    27    日
                                      書記官  莊正彬


司法院資訊處製作；財團法人民間司法改革基金會備份。
